# 求助请教热心陈版主和各位大神们！电视剧联合摄制投资款项会计处理问题

提问人：Gwl1009 时间：2020-01-13 17:26:35
甲乙公司联合投资制作电视剧，总投资 1400 万，甲投资 980 万，占70%，乙投资 420 万，占30%（ 420 万由乙持有该电视剧改编及摄制权作价140W及现金 280 万构成），甲为承制方，负责制作及成本核算，乙为监制方，共享版权，按投资比例分享收益。合同约定：甲方在乙方投资款到位前开具“制作费”增值税专票，乙在甲方分成款结算前开具增值税专票。甲已就乙方投资款280W现金开具“制作费”增值税专用发票，确认收入，现乙方要求甲方就改编摄制权作价140W部分也开具增值税专用发票，但甲方若就 140 万开具专票，确认收入， 140 需入应收账款，但该笔款项乙方实际不予支付，甲方无法平账，求教应如何处理？

回答人：chenyiwei
如果改编摄制权作价 140 万元是合理的，则甲方在收到乙方作为出资的货币和改编权时，分别按约定金额确认为货币资金和存货，同时贷记其他流动/非流动负债。甲方不应确认收入。
后续合作期间，每个资产负债表日，应计算出项目的本年度盈亏，并按约定计算出归属于乙方的项目损益份额，计入损益（成本或财务费用）并贷记上述负债。
日后向乙方分配时，不论是还本还是支付收益，均从上述负债项目中列支。